【裁判字號】    99,親,67
【裁判日期】    990723
【裁判案由】    確認親子關係存在
【裁判全文】
臺灣臺北地方法院民事判決                99年度親字第67號
原      告  乙○○
被      告  甲○○
            丙○○
當事人間確認親子關係存在事件，本院判決如下：
    主      文
原告之訴駁回。
訴訟費用由原告負擔。
    事      實
甲、原告方面：
一、聲明：確認兩造間親子關係存在。
二、陳述：原告與訴外人溫烈堂於民國88年2 月11日結婚，原告
    於97年7 月即未與訴外人溫烈堂發生性關係，並於98年10月
    14日協議離婚，原告於98年3月7日自被告甲○○受孕，並於
    98年12月11日產下被告丙○○，因此被告丙○○確係原告自
    被告甲○○受胎所生，為此訴請確認被告間有親子關係存在
    。
三、證據：提出全戶基本資料為證。
    理      由
一、按原告之訴，依其所述之事實，在法律上顯無理由者，法院
    得不經言詞辯論，逕以判決駁回之。為民事訴訟法第249 條
    第2 項所明定。復按妻之受胎係在婚姻關係存續中者，民法
    第1063條第1 項，推定其所生子女為婚生子女，受此推定之
    子女，惟受胎期間內未與妻同居之夫，得依同條第2 項之規
    定以訴否認之，如夫未提起否認之訴，或雖提起而未受有勝
    訴之確定判決，則該子女在法律上不能不認為夫之婚生子女
    ，無論何人，皆不得為反對之主張。又妻之受胎係在婚姻關
    係存續中者，夫縱在受胎期間內未與其妻同居，妻所生子女
    依民法第1063條第1 項規定，亦推定為夫之婚生子女，在夫
    妻之一方依同條第2 項規定提起否認之訴，得有勝訴之確定
    判決以前，無論何人皆不得為反對之主張，與妻通姦之男子
    自不得出而認領。最高法院23年上字第3473號、75年台上字
    第2071號分別著有判例可參。
二、本件原告主張被告甲○○為被告丙○○之生父，惟查全戶基
    本資料上登記被告丙○○之父親為訴外人溫烈堂，有全戶基
    本資料一份在卷足憑，依上開說明，在訴外人溫烈堂提起否
    認子女之訴獲勝訴判決確定前，被告丙○○在法律上不能不
    認為係訴外人溫烈堂之婚生子，無論何人，皆不得為反對之
    主張，縱令被告甲○○與被告丙○○確有血緣關係，原告亦
    不得出而提起確認親子關係存在之訴，換言之，原告必先經
    由訴訟程序以否定被告丙○○與訴外人溫烈堂間之親子關係
    得勝訴確定判決後，原告始可提起確認被告間親子關係存在
    之訴。是原告提起本件訴訟，依其所述之事實，在法律上顯
    無理由，爰不經言詞辯論，逕以判決駁回之。
三、原告之訴為無理由，依民事訴訟法第249條第2項、第78條，
    判決如主文。
中     華     民     國    99   年     7    月   23   日
                     家事法庭法  官  郭淑貞
正本係照原本作成
如不服本判決，應於判決送達後20日之不變期間內，向本院提出
上訴狀。
中     華     民     國    99   年     7    月   23   日
                           書記官   張詠忻

司法院資訊處製作；財團法人民間司法改革基金會備份。
